【裁判字號】    92,易,818
【裁判日期】    920710
【裁判案由】    家暴傷害罪
【裁判全文】
臺灣高雄地方法院刑事判決                          九十二年度易字第八一八號
    公  訴  人  臺灣高雄地方法院檢察署檢察官
    被      告  甲○○
右列被告因家暴傷害罪案件，經檢察官提起公訴（九十二年度偵緝字第二七六號），
本院判決如左：
    主  文
甲○○傷害人之身體，累犯，處有期徒刑肆月，如易科罰金，以參佰元折算壹日。
    事  實
一、甲○○前曾於民國八十八年二月間因賭博案件，經法院判處有期徒刑五月確定，
    於八十八年七月九日易科罰金執行完畢，猶不知悔改。甲○○係乙○○之夫，二
    人間具有家庭暴力防治法第三條第一款所定之家庭成員關係。緣乙○○於九十一
    年六月間離家，經甲○○報警協尋，警方於九十一年八月六日尋獲，通知甲○○
    將乙○○帶回高雄市○○區○○里○○街二十三號五樓之十六住處後，詎甲○○
    竟因此心生怨憤，基於傷害人身體之犯意，出手毆打乙○○，致其受有顱後五×
    五公分血腫、右手三×二公分撕裂傷、左手擦傷等傷害。
二、案經乙○○訴請臺灣高雄地方法院檢察署檢察官偵查起訴。
    理  由
一、訊據被告甲○○矢口否認於右揭時地有毆打告訴人乙○○之犯行，辯稱：伊將乙
    ○○帶回家後，乙○○摔東西並說頭痛，伊就帶她去醫院檢查，醫生說沒怎樣，
    她就跑掉云云。然查，右揭事實業據告訴人指訴綦詳，且告訴人於九十一年八月
    六日凌晨四時三十七分許前往高雄醫學大學附設中和紀念醫院就醫時，確曾受有
    右揭傷勢，且表明肇致傷勢之原因係遭夫毆打等情，復有高雄醫學大學附設中和
    紀念醫院之診斷書及病歷資料各一紙附卷可稽，足證告訴人偕同被告返家後未久
    ，即因受有前揭傷勢前往就醫之事實。至於告訴人受傷前與被告間之相處情形如
    何？業據被告於本院審理中陳稱：告訴人回家後一直摔東西，伊上前制止，彼此
    間有拉扯等語，足證被告與告訴人間確曾因離家之事發生爭吵，並發生有若干程
    度之肢體接觸之事實。準此，本院自得合理推論告訴人所受上揭傷勢，係遭被告
    於肢體接觸過程中所出現之毆打行為所致。被告空言否認，與事證未合，顯係事
    後卸責之詞，不足採信，故本案事證已臻明確，被告犯行堪予認定。
二、核被告甲○○所為係犯刑法第二百七十七條第一項之傷害罪。被告前曾於八十八
    年二月間因賭博案件，經法院判處有期徒刑五月確定，於八十八年七月九日易科
    罰金執行完畢，此有臺灣高等法院被告全國前案紀錄表一份在卷憑考，其於有期
    徒刑之執行完畢後，五年內再犯本件最重本刑為有期徒刑以上之罪，為累犯，應
    依刑法第四十七條之規定，加重其刑。爰審酌被告未思如何促進與告訴人間夫妻
    之和諧相處，竟以施加暴力之方式，侵害其身體法益及人格尊嚴，且於犯罪後飾
    詞圖卸，未見悔意等一切情狀，故量處如主文所示之刑，並諭知易科罰金之折算
    標準，藉資懲儆。
據上論斷，應依刑事訴訟法第二百九十九條第一項前段、刑法第二百七十七條第一項
、第四十一條第一項、第四十七條，罰金罰鍰提高標準條例第一條前段、第二條，判
決如主文。
中      華      民      國     九十二     年      七      月     十     日
                               臺灣高雄地方法院刑事第四庭
                                     法  官   李代昌
右正本證明與原本無異。
如不服本判決，應於判決送達後十日內，向本院提出上訴狀。
                                     書記官    吳月華
中      華      民國     九十二     年      七      月     十     日
附錄本判決論罪科刑適用法條
中華民國刑法第二百七十七條
 (普通傷害罪)
傷害人之身體或健康者，處三年以下有期徒刑、拘役或一千元以下罰金。
犯前項之罪因而致人於死者，處無期徒刑或七年以上有期徒刑；致重傷者
，處三年以上十年以下有期徒刑。


司法院資訊處製作；財團法人民間司法改革基金會備份。
